【裁判字號】    90,國小抗,1
【裁判日期】    900227
【裁判案由】    國家賠償
【裁判全文】
臺灣臺南地方法院民事裁定  九十年度國小抗字第一號
    抗  告  人  甲○○
    被抗告人    台南市政府
    法定代理人  張燦鍙
右當事人間請求國家賠償費事件，抗告人對於民國八十九年十二月十九日本院台南簡
易庭八十九年度南國小字第一號裁定提起抗告，本院裁定如左：
    主      文
抗告駁回。
抗告費用由抗告人負擔。
    理      由
一、按「上訴狀內未表明上訴理由者，上訴人應於提起上訴後二十日內，提出理由書
    於原第二審法院；未提出者，毌庸命其補正，由原第二審法院以裁定駁回之。被
    上訴人得於上訴狀或前項理由書送達後十五日內，提出答辯狀於原第二審法院。
  第二審法院送交訴訟卷宗於第三審法院，應於收到答辯狀或前項期間已滿後為之
    。判決宣示後送達前提起上訴者，第一項之期間自判決送達後起算。」民事訴訟
    法第四百七十一條定有明文，並為同法第四百三十六條之三十二第二項所準用。
二、抗告意旨略以：抗告人對請求國家賠償事件提起上訴，而第一審並未命抗告人補
    正上訴理由，今原審認為有通知補正抗告人提出上訴理由為理由而裁定上訴駁回
    ，抗告人難以甘服提起抗告。又抗告人起訴主張抗告人所有輕型機車ＶＪＶ－一
    五七號在八十六年五月十七日已檢測完成於八十六年九月份收到違規時間為八十
    六年七月七日地點為健康路忠烈祠，繳款期限為八十六年十月十六日之台南市政
    府南市環二字第一００九五三號違反空氣污染防制法經抗告人不服提出訴願、再
    訴願經再訴願受理機關撤銷原處後，被抗告人已將抗告人前所繳罰鍰退還抗告人
    ，而抗告人認其無故受侮辱人格受刺激，又精神上勝打擊，被抗告人應負擔抗告
    人精神慰藉金新台幣伍萬元正，以資慰問處理過程過失，抗告人屬實為人格權受
    侵害，原審未察民法第十八條第二項之明文規定，得請求損害賠償之慰撫金而使
    其精神上受有痛苦為必要，為此提出抗告。
三、經查，本件抗告人對本院台南簡易庭於民國八十九年十月三十日所為八十九年度
    南國小字第一號請求國家賠償事件之第一審判決提起上訴，於民國八十九年十一
    月二十八日提起上訴狀到院，然未於上訴狀內表明上訴理由，有原審卷抗告人提
    出之上訴狀可憑。詎抗告人未遵期於提起上訴後二十日內補正理由書到院，原審
    始於八十九年十二月十九日裁定駁回抗告人所提上訴，依前開規定，自無不合。
    抗告人認原審未命補正上訴理由即駁回上訴有誤云云，殊有誤會。原審以抗告人
    之上訴不合程式駁回上訴，經核於法並無違誤。抗告論旨，指摘原裁定不當，求
    予廢棄，非有理由，應予駁回。
四、據上論結，本件抗告為無理由，爰依民事訴訟法第四百三十六條之三十二第四項
    、第四百九十二條第一項、第九十五條、第七十八條，裁定如主文。
中      華      民      國    九十    年      二      月    二十七    日
                                臺灣臺南地方法院民事第三庭
~B審判長法      官  吳森豐
~B      法      官  翁金緞
~B      法      官  蔡孟珊
右正本證明與原本無異
本件不得抗告
中      華      民      國    九十      年      二      月    二十七    日
~B      法院書記官  魏安里


司法院資訊處製作；財團法人民間司法改革基金會備份。
